【裁判字號】    98,訴,520
【裁判日期】    980610
【裁判案由】    毒品危害防制條例
【裁判全文】
臺灣基隆地方法院刑事判決               98年度訴字第520號
公  訴  人  臺灣基隆地方法院檢察署檢察官
被      告  乙○○
上列被告因違反毒品危害防制條例案件，經檢察官提起公訴（98
年度毒偵字第317號、第360號），被告就被訴事實為有罪之陳述
，本院合議庭裁定由受命法官獨任進行簡式審判程序審理，茲判
決如下：
    主  文
乙○○施用第一級毒品，累犯，處有期徒刑柒月。又施用第一級
毒品，累犯，處有期徒刑柒月。應執行有期徒刑拾月。
    事  實
一、觀察勒戒與強制戒治：
    乙○○前因施用毒品案件，經臺灣臺北地方法院裁定送觀察
    、勒戒後，因無繼續施用毒品傾向，於89年2 月22日釋放出
    所，並經臺灣臺北地方法院檢察署檢察官於89年2 月22日以
    89年度毒偵字第652 號為不起訴處分確定。又因施用毒品案
    件，經本院裁定送觀察、勒戒後，認有繼續施用毒品之傾向
    ，復裁定送強制戒治，於90年9 月10日戒治期滿（接續執行
    有期徒刑）。
二、犯罪前科：
  (一)乙○○曾因違反槍砲彈藥刀械管制條例案件，經本院於89年
    12月12日以89年度訴字第524 號判處有期徒刑1年3月，罰金
    60000元確定。
  (二)乙○○復因施用毒品違反毒品危害防制條例案件（即上開強
    制戒治之同一案件），經本院於89年9 月18日以89年度瑞簡
    字第118號判處有期徒刑6月確定。
  (三)上開(一)、(二)兩案經法院裁定應執行刑為有期徒刑1年8月，經
    發監執行後，於91年9月9日假釋出監，於92年2 月12日假釋
    期滿未經撤銷，視為執行完畢。
  (四)乙○○再因施用毒品違反毒品危害防制條例案件，經本院於
    92年11月10日以92年度瑞簡字第89號判處有期徒刑6 月確定
    。
  (五)乙○○又因施用毒品違反毒品危害防制條例案件，經本院於
    93年6月7日以93年度易字第98號判處有期徒刑7月確定。
  (六)上開(四)、(五)兩案接續執行，於94年3月13日執行完畢。
  (七)乙○○又因施用毒品違反毒品危害防制條例案件，經臺灣高
    等法院於95年1 月18日以94年度上易字第2247號判處有期徒
    刑8月確定。
  (八)乙○○又因施用毒品違反毒品危害防制條例案件，經本院於
    95年12月18日以95年度訴字第821號判處有期徒刑7月確定。
    嗣經本院於96年7月25日以96年度聲減字第411號裁定減刑為
    有期徒刑3月又15日確定。
  (九)上開(七)、(八)兩案接續執行，於96年8月9日執行完畢（成立累
    犯）。
三、本案事實：
    乙○○基於施用第一級毒品海洛因之犯意，分別於：(一)97年
    12月8日上午8、9時，在臺北縣瑞芳鎮建基新村20之19號3樓
    住處，以將第一級毒品海洛因置入注射針筒內，施打在左手
    肘血管處之方式，施用第一級毒品海洛因1次。(二)98年1月11
    日上午8、9時，在上開住處，以相同方式，施用第一級毒品
    海洛因1次。嗣分別於97年12月10日及98年1月13日，2 次為
    臺灣基隆地方法院檢察署觀護人通知採集其尿液送驗，結果
    均呈施用第一級毒品海洛因代謝後之嗎啡陽性反應，因而查
    悉上情。
四、案經臺灣基隆地方法院檢察署檢察官自動檢舉偵查終結提起
    公訴。
    理由
壹、程序事項：
    查本件被告乙○○所犯為毒品危害防制條例第10條第1 項之
    施用第一級毒品罪，非死刑、無期徒刑、最輕本刑為3 年以
    上有期徒刑之罪，或高等法院管轄第一審之案件，被告於本
    院準備程序中，就被訴事實為有罪之陳述，經告以簡式審判
    程序之旨，並聽取檢察官、被告之意見後，本院合議庭已依
    刑事訴訟法第273條之1第1 項之規定，裁定由受命法官獨任
    進行簡式審判程序，是本件之證據調查依刑事訴訟法第 273
    條之2規定，不受同法第159條第1項、第161條之2、第161條
    之3、第163條之1及第164條至第170 條規定之限制，合先敘
    明。
貳、實體事項：
一、上開事實，業據被告於本院審理中自白不諱，且有下列證據
    可佐：(一)臺灣尖端先進生技醫藥股份有限公司98年1月9日及
    98年2月2 日出具之濫用藥物檢驗報告2紙。(二)臺灣基隆地方
    法院檢察署受保護管束人（被告）尿液檢體監管紀錄表（檢
    體編號：000000000及000000000）2 紙。(三)臺灣高等法院被
    告前案紀錄表。足認被告前開自白與事實相符，可以採信。
    本案罪證明確，犯行洵堪認定，自應依法論科。
二、論罪科刑：
    查海洛因係毒品危害防制條例第2條第2項第1 款所定之第一
    級毒品，被告予以施用，核其所為，係犯毒品危害防制條例
    第10條第1 項之施用第一級毒品罪。被告各次持有第一級毒
    品以供其各次施用，其持有之低度行為應為其施用之高度行
    為所吸收，均不另論罪。又被告多次施用毒品之行為，均係
    為滿足各該次之毒癮，於滿足毒癮後，該次行為即已完成，
    是各次均為各自獨立之行為，各具獨立性，其前後次施用毒
    品行為間，自無密切不可分之關係，各自獨立構成一個施用
    毒品罪責，應予分論併罰。被告前曾受如事實欄所載有期徒
    刑之執行，此有臺灣高等法院被告前案紀錄表附卷可考，其
    於有期徒刑執行完畢後5 年以內，故意再犯本件最重本刑為
    有期徒刑以上之刑之罪，為累犯，應分別加重其刑。爰審酌
    被告犯罪之動機、吸食頻率、曾有施用毒品之前科仍不知戒
    除，惟犯罪後坦承犯行，且所犯之施用毒品犯行乃戕害自己
    身心健康，並未危及他人等一切情狀，分別量處如主文所示
    之刑，並定其應執行刑，以示懲儆。
據上論斷，應依刑事訴訟法第273條之1第1項、第299條第1 項前
段，毒品危害防制條例第10條第1 項，刑法第11條前段、第47條
第1項、第51條第5款，判決如主文。
本案經檢察官甲○○到庭執行職務。
中    華    民    國    98    年    6     月    10    日
                  刑事第一庭法  官  王福康
以上正本證明與原本無異。
如不服本判決應於收受送達後10日內向本院提出上訴書狀，並應
敘述具體理由；其未敘述上訴理由者，應於上訴期間屆滿後20日
內向本院補提理由書 (均須按他造當事人之人數附繕本)「切勿
逕送上級法院」。
中    華    民    國    98    年    6     月    10    日
                            書記官  彭淑芳
【附錄論罪法條】
毒品危害防制條例第10條第1項：
    施用第一級毒品者，處6月以上5年以下有期徒刑。


司法院資訊處製作；財團法人民間司法改革基金會備份。
